【裁判字號】    92,上訴,2200
【裁判日期】    921231
【裁判案由】    違反毒品危害防制條例
【裁判全文】
臺灣高等法院高雄分院刑事判決                  九十二年度上訴字第二二號
    上  訴  人  臺灣屏東地方法院檢察署檢察官
    被      告  甲○○
右上訴人因被告違反毒品危害防制條例案件，不服臺灣屏東地方法院九十二年度訴字
第六五一號中華民國九十二年十月三十一日第一審判決（起訴案號：臺灣屏東地方法
院檢察署九十二年度毒偵字第一三三六號），提起上訴，本院裁定如左：
    主  文
原判決撤銷。
甲○○連續施用第一級毒品，累犯，處有期徒刑壹年。扣案之注射針筒壹支、夾鏈袋
貳只均沒收。
    事  實
一、甲○○前於民國八十八年間，因施用毒品案件，經原審法院裁定送觀察、勒戒後
    ，認無繼續施用毒品之傾向，已由臺灣屏東地方法院檢察署檢察官於八十八年七
    月十九日以八十八年度偵字第四五三○號為不起處分確定；復於八十九年間，又
    因施用第一、二級毒品案件，經原審法院裁定送觀察、勒戒後，認有繼續施用毒
    品之傾向，因而裁定令入戒治處所施以強制戒治，嗣戒治成績經評定為合格，而
    經原審法院裁定停止戒治交付保護管束期滿（刑責部分另由原審法院於八十九年
    九月三十日以八十九年度易字第四八六號判處有期徒刑八月及七月，合併定應執
    行刑有期徒刑一年二月確定，業於九十一年五月一日假釋付保護管束期滿，未經
    撤銷假釋，視為執行完畢），詎甲○○仍不知戒絕毒癮，復基於施用第一級毒品
    海洛因之概括犯意，自九十二年六月二十五日起至同年十月二十四日止，連續在
    屏東市光華夜市多多隆遊樂場廁所內及屏東市溝美里和洋巷二十三之五號等處所
    ，施用第一級毒品海洛因多次，嗣於同年六月二十七日下午七時許，為警持臺灣
    屏東地方法院檢察署檢察官核發之強制到場（強制採驗尿液）許可書，前往其位
    於屏東市○○里○○路三七三巷四號住處採尿送驗，而查知上情。再於同年十月
    二十六日下午五時許，經警接獲檢舉前往屏東市溝美里和洋巷二十三之五號住處
    ，查獲其所有供施用第一級毒品海洛因所用之注射針筒一支、空夾鏈袋二只。
二、案經屏東縣警察局東港分局報請臺灣屏東地方法院檢察署檢察官偵查起訴及移送
    本院併案審理。
    理  由
一、右揭犯罪事實，業據被告甲○○於本院調查及審理中坦承不諱，而被告前後二次
    經採尿送驗結果，均呈鴉片類嗎啡陽性反應，此分別有台灣檢驗科技股份有限公
    司九十二年七月十四日編號ＫＺ000000000000號濫用藥物尿液檢驗
    報告、長榮大學九十二年十一月二十五日編號ＰＢ0000000號確認報告各
    一紙附卷可稽，此外，復有屏東縣警察局搜索扣押筆錄、扣押物品目錄表及被告
    所有供其施用第一級毒品海洛因所用之注射針筒一支、空夾鏈袋二只在卷可資佐
    證，足認被告上開自白核與事實相符，自得採為論科之依據。又被告前於八十八
    年間，因施用毒品案件，經原審法院裁定送觀察、勒戒後，認無繼續施用毒品之
    傾向，已由臺灣屏東地方法院檢察署檢察官於八十八年七月十九日以八十八年度
    偵字第四五三○號為不起處分確定；復於八十九年間，又因施用第一、二級毒品
    案件，經原審法院裁定送觀察、勒戒後，認有繼續施用毒品之傾向，因而裁定令
    入戒治處所施以強制戒治，嗣戒治成績經評定為合格，而經原審法院裁定停止戒
    治交付保護管束期滿（刑責部分另由原審法院於八十九年九月三十日以八十九年
    度易字第四八六號判處有期徒刑八月及七月，合併定應執行刑有期徒刑一年二月
    確定）等情，已經被告供明在卷，並有臺灣高等法院被告全國前案紀錄表及臺灣
    屏東地方法院檢察署刑案資料查註紀錄表各一份在卷可憑，從而，被告因施用毒
    品案件，前經觀察、勒戒，由檢察官為不起訴之處分後，五年內三犯毒品危害防
    制條例第十條之罪，依同條例第二十條第三項之規定，應予依法論科。
二、核被告甲○○所為，係犯毒品危害防制條例第十條第一項之施用第一級毒品罪。
    被告施用毒品前，持有海洛因之低度行為，應為施用之高度行為所吸收，不另論
    罪。其先後多次施用第一級毒品海洛因之犯行，時間緊接，犯罪構成要件相同，
    顯係基於概括之犯意為之，為連續犯，應依刑法第五十六條規定論以一罪，並依
    法加重其刑。至被告多次持有第一級毒品海洛因之行為，亦係基於概括之犯意，
    本亦應以連續持有論，惟其持有後進而施用，其持有之低度行為應被施用之高度
    行為所吸收，不另論其持有毒品罪。公訴人雖未就被告於九十二年六月二十五日
    後至同年十月二十四日止，在屏東市溝美里和洋巷二十三之五號等處，連續施用
    第一級毒品海洛因多次之犯行起訴，惟因此部分與前開起訴論罪科刑部分有連續
    犯之裁判上一罪關係，為起訴效力所及，既經檢察官移送併辦，本院自得併予審
    理。
三、原審以被告罪證明確，因予論罪科刑，固非無見。惟查被告於九十二年六月二十
    五日後至同年十月二十四日止，在屏東市溝美里和洋巷二十三之五號等處，仍有
    施用第一級毒品海洛因多次之行為，原判決未及審酌，致未一併論究，自有未洽
    。檢察官執此以為上訴意旨，指摘原判決不當，為有理由，自應由本院撤銷改判
    。爰審酌被告前因施用毒品，經觀察、勒戒及科刑判決後，仍未戒絕毒癮，再犯
    相同之罪，顯見其無戒毒悔改之意，有入監再矯治必要，惟念其施用毒品乃自戕
    一己之身體健康，尚未害及他人，且其犯後已坦承犯行，態度良好等一切情狀，
    爰仍量處如主文第二項所示之刑，以資懲儆。扣案之注射針筒一支、空夾鏈袋二
    只，均為被告所有，供其施用第一級毒品海洛因所用之物，已據其供承屬實，應
    依刑法第三十八條第一項第二款規定，宣告沒收之。
據上論斷，應依刑事訴訟法第三百六十九條第一項前段、第三百六十四條、第二百九
十九條第一項前段，毒品危害防制條例第十條第一項、第二十條第三項、刑法第十一
條前段、第四十七條、第五十六條、第三十八條第一項第二款，判決如主文。
本案經檢察官林應華到庭執行職務。
中    華    民    國      九十二      年      十二      月     三十一   日
                              臺灣高等法院高雄分院刑事第八庭
                                  審判長法官  郭雅美
                                        法官  江泰章
                                        法官  裕斗
右正本證明與原本無異。
不得上訴。
                                  法院書記官  吳福連
中    華    民    國      九十二      年      十二      月    三十一    日
附錄本判決論罪之法條：
毒品危害防制條例第十條第一項：
施用第一級毒品者，處六月以上五年以下有期徒刑。


司法院資訊處製作；財團法人民間司法改革基金會備份。
